th: ประเภทการควบคุมลิฟท์บันได: รีโมทมือถือ; สวิตช์ติดผนัง; อื่นๆ
el: Τύπος ελέγχου ανελκυστήρων σκάλας: Τηλεχειριστήριο χειρός; Επιτοίχιος διακόπτης; Άλλο
nl: Trapliftbedieningstype: Handafstandsbediening; Wandgemonteerde switch; Andere
tr: Merdiven Asansörü Kontrol Tipi: El kumandası; Duvara monte anahtar; Diğer
ja: 階段昇降機の操作タイプ: ハンドヘルドリモコン; 壁掛けスイッチ; その他
es: Tipo de control de salvaescaleras: Mando a distancia; Interruptor de pared; Otros
hu: Lépcsőliftek vezérlési típusa: Kézi távirányító; Falra szerelhető kapcsoló; Egyéb
nb: Kontrolltype for trappeheis: Håndholdt fjernkontroll; Veggmontert bryter; Annet
fr: Type de contrôle du monte-escaliers: Télécommande portable; Interrupteur mural; Autre
hr-HR: Vrsta upravljanja rampom za stubište: Ručni daljinski upravljač; Zidni prekidač; Ostalo
lt-LT: Laiptų keltuvų valdymo tipas: Rankinis nuotolinio valdymo pultas; Sieninis jungiklis; Kita
ru: Тип управления кресельным подъемником: Портативный пульт дистанционного управления; Настенный выключатель; Другое
da: Trappeliftekontroltype: Håndholdt fjernbetjening; Vægmonteret kontakt; Andet
de: Treppenlift-Steuerungstyp: Handfernbedienung; Schalter zur Installation in Wänden; Sonstiges
it: Tipo di comando del montascale: Telecomando portatile; Interruttore a parete; Altro
pl: Typ sterowania windami schodowymi: Pilot ręczny; Przełącznik naścienny; Inne
pt-PT: Tipo de controlo de elevadores de escadas: Comando portátil; Interruptor montado na parede; Outro
zh-TW: 樓梯升降機控制類型: 手持遙控器; 壁掛式開關; 其他
ko: 계단 리프트 제어 유형: 휴대용 리모컨; 벽걸이형 스위치; 기타
pt-BR: Tipo de controle de cadeiras elevadoras: Controle remoto portátil; Interruptor de parede; Outro
ro-RO: Tip de comandă lift pentru scări: Telecomandă portabilă; Comutator montat pe perete; Altele
vi: Loại điều khiển ghế cầu thang: Điều khiển từ xa cầm tay; Công tắc gắn tường; Khác
fi: Porrashissit ohjaustyyppi: Kädessä pidettävä kaukosäädin; Seinään kiinnitettävä kytkin; Muu
zh-CN: 楼梯升降机控制类型: 手持遥控器; 壁挂式开关; 其他
sv: Kontrolltyp för trappliftar: Handhållen fjärrkontroll; Väggmonterad strömbrytare; Övrigt
en: Stair lifts control type: Handheld remote; Wall-mounted switch; Other
sl-SI: Vrsta krmiljenja stopniščnih dvigal: Ročni daljinec; Stensko stikalo; Drugo
cs: Typ ovládání schodišťových výtahů: Ruční dálkový ovladač; Nástěnný spínač; Jiné
bg-BG: Тип управление на стълбищни асансьори: Ръчно дистанционно управление; Монтиран на стената превключвател; Други
sk-SK: Typ ovládania schodiskových výťahov: Ručné diaľkové ovládanie; Nástenný vypínač; Iné